臺灣新竹地方法院民事判決  
111年度訴字第711號
原      告  屈萬成  
被      告  凱基證券股份有限公司長庚分公司


兼法定代理  
人          車青峰  

共      同
訴訟代理人  張學禮    
被      告  元大證券股份有限公司中壢分公司

兼法定代理  
人          鍾朝祥  
共      同
訴訟代理人  李佳俞律師

上列當事人間返還金錢等事件，本院於民國111年10月17日辯論
終結，判決如下：
    主  文
原告之訴駁回。
訴訟費用由原告負擔。
    事實及理由
一、原告主張：伊於111年2月間想起，於103年間被告合作金庫
    新竹分行債務協商時曾說帳戶有新台幣(下同)200萬元被領
    ，惟正確係200萬元分別由被告車青峰及鍾朝祥領走，致伊
    因此受有損害，被告凱基證券股份有限公司長庚分公司及被
    告元大證券股份有限公司中壢分公司應與之負責，為此爰依
    民法第28條、第184條、第185條、第188條及公司法第23條
    第2項，提起本訴。並聲明求為判決：請求回復合作金庫新
    竹分行帳號200萬元，並願原價和解。
二、被告均以：被告等與本件損害無涉，被告之法定代理人並無
    侵害原告任何權利，本件原告自稱遭侵害之交易帳戶帳號無
    法特定，而其虛構受害情境，無法清楚說明加害人於何時、
    以何種手法、領取何一帳戶內之多少金錢，一味對伊等濫告
    ，原告之訴確無理由等語，資為抗辯。並聲明：駁回原告之
    訴。
三、得心證之理由：
㈠、按民法第184 條第1 項前段規定，侵權行為之成立，須行為
    人因故意過失不法侵害他人權利，亦即行為人須具備歸責性
    、違法性，並不法行為與損害間有因果關係，始能成立，且
    主張侵權行為損害賠償請求權之人，對於侵權行為之成立要
    件應負舉證責任。
㈡、原告主張伊於111年2月間想起，於103年間被告合作金庫新竹
    分行債務協商時曾說帳戶有200萬元被領，惟正確係200萬元
    分別由被告車青峰及鍾朝祥領走等語，經本院當庭詰以原告
    有何證據，並應向聲請開戶之銀行帳戶申請補發存摺以資證
    明原有款項，經原告當陳係於111年2月想起領錢人為車青峰
    ，且於111年9月22日亦想起侵權人為鍾朝祥等，應屬無證據
    可為證明，原告就此所為主張，實不足採。
四、從而，本件原告既無法舉證證明自己當初究有無200萬元之
    情，且如何分由被告車青峰及鍾朝祥提領，即屬無證據可為
    證明，本院無從憑空採信。原告進而以此主張被告被告凱基
    證券股份有限公司長庚分公司及被告元大證券股份有限公司
    中壢分公司應與被告車青峰及鍾朝祥連帶負賠償責任，亦屬
    無由，應予駁回。
五、本件事證已臻明確，兩造其餘攻擊或防禦方法，經本院斟酌
    後，認為均不足以影響本判決之結果，爰不予逐一論列，附
    此敘明。
六、訴訟費用負擔之依據：民事訴訟法第78條。 
中　　華　　民　　國　　111 　年　　11　　月　　21　　日
                  民事第二庭法　官　彭淑苑
以上正本係照原本作成。
如對本判決上訴，須於判決送達後20日內向本院提出上訴狀。如
委任律師提起上訴者，應一併繳納上訴審裁判費。
中　　華　　民　　國　　111 　年　　11　　月　　21　　日
                            書記官　林琬茹